臺灣雲林地方法院刑事判決
111年度訴字第375號
公  訴  人  臺灣雲林地方檢察署檢察官
被      告  曾郁慈


                  （另案於法務部○○○○○○○○○執行                       ，現法務部○○○○○○○○○借提）
上列被告因詐欺案件，經檢察官提起公訴（111年度偵字第3293
、4363號），被告於本院準備程序就被訴事實為有罪之陳述，本
院合議庭裁定由受命法官獨任進行簡式審判程序，判決如下：
    主  文
曾郁慈犯三人以上共同詐欺取財罪，處有期徒刑壹年壹月。
未扣案之犯罪所得新臺幣伍佰元沒收，於全部或一部不能沒收或
不宜執行沒收時，追徵其價額。
    犯罪事實及理由
壹、犯罪事實：
　　曾郁慈於民國110年11月下旬某日，經傅俊霖招募加入不詳
    成年人、林誌緯等詐欺集團成員所組成之詐欺集團後，即共
    同為自己不法之所有，基於三人以上共同詐欺取財及掩飾隱
    匿詐欺所得去向之洗錢犯意聯絡，由其等指揮曾郁慈擔任取
    款車手，其分工係由林誌緯以手機、通訊軟體與本案不詳詐
    欺集團成員互為通聯後，由林誌緯依指示曾郁慈提領被害人
    匯入人頭帳戶內之詐欺贓款後，交付予林誌緯，再由林誌緯
    轉交予上游不詳詐欺集團成員。嗣該詐欺集團成員即以附表
    所示之方式，對附表所示之詹雅婷施用詐術，致渠陷於錯誤
    ，而依指示於附表所示時間，將附表所示之款項匯入附表所
    示之金融帳戶內。嗣由曾郁慈前往如附表所示之地點，接續
    提領如附表所示之款項後，再將領得款項交予林誌緯，再由
    林誌緯至指定地點將贓款轉交付予不詳詐騙集團成員，以此
    方式產生金流斷點，掩飾、隱匿上開詐欺取財犯罪所得之去
    向及所在。曾郁慈並因上開行為而獲得提領金額1％之報酬。
    嗣因詹雅婷察覺有異而報警處理，始為警循線查悉上情。
貳、本案證據：
一、被告曾郁慈之自白。
二、證人即告訴人詹雅婷、證人傅俊霖、證人即同案被告林誌緯
　　之證詞。　
三、匯款交易紀錄截圖、被告提領畫面截圖、郵局帳號000-0000
    0000000000號張詠善帳戶交易明細、內政部警政署反詐騙諮
    詢專線紀錄表、新北市政府警察局土城分局頂埔派出所受理
    詐騙帳戶通報警示簡便格式表、金融機構聯防機制通報單（
    雲警虎偵字第1111000978號卷第183頁、第187頁、第192頁
    、第195頁、第221頁、第241頁至第245頁）附卷可稽。
參、論罪科刑：　　
一、核被告所為，係犯洗錢防制法第14條第1項之一般洗錢罪、 
     刑法第339條之4第1項第2 款之三人以上共同詐欺取財罪。
二、被告與林誌緯、不詳詐欺集團成員間，就上開所犯2罪，有
    犯意聯絡及行為分擔，為共同正犯。被告係以一行為同時觸
    犯三人以上共同詐欺取財罪及一般洗錢罪，為想像競合犯，
    應依刑法第55條規定，從一重論以刑法第339條之4第1項第2
    款之三人以上共同詐欺取財罪。
三、爰以行為人之責任為基礎，審酌被告不循正當途徑賺取財物
    ，竟加入詐欺集團擔任車手領取款項，無視政府一再宣示掃
    蕩詐騙集團決心，並以前開方式使其所屬詐騙集團成員遂行
    其財產犯罪之目的，而造成本案告訴人受有損害，同時使該
    等不法份子得以隱匿真實身分及詐欺犯罪所得之去向，減少
    遭查獲之風險，助長犯罪之猖獗，破壞社會秩序及社會成員
    間之互信基礎甚鉅，行為實值非難；復考量被告於集團中尚
    非居於指揮者角色，被告犯後坦承犯行，犯後態度尚可，另
    就一般洗錢犯行部分於偵審中已自白，符合相關自白減刑之
    規定情狀，並衡以告訴人受損情形，再參酌被告於本院審理
    時自陳：國中畢業之智識程度、工作經驗、家庭經濟、生活
    狀況（見本院卷第271至272頁）及其素行（參臺灣高等法院
    被告前案紀錄表）等一切情狀，量處如主文欄所示之刑。
肆、沒收：
    被告供承其本案犯行所領取之報酬為領款金額之1％，而被告
    共接續提領新臺幣（下同）5萬元，其中含告訴人詹雅婷所
    匯款之49,989元，是依1％計算，被告之犯罪所得為500元，
    雖未扣案，仍應依刑法第38條之1第1項前段、第3項規定宣
    告沒收，於全部或一部不能沒收或不宜執行沒收時，追徵其
    價額。
據上論斷，應依刑事訴訟法第273條之1第1項、第299條第1項前
段、第310條之2 、第454條第1項（僅引程序法），判決如主文
。　
本案經檢察官黃立宇提起公訴，檢察官魏偕峯到庭執行職務。
中　　華　　民　　國　　111 　年　　11　　月　　18　　日
                  刑事第三庭    法  官  蔡美華
以上正本證明與原本無異。
如不服本判決應於收受判決後20日內向本院提出上訴書狀，並應
敘述具體理由；其未敘述上訴理由者，應於上訴期間屆滿後20日
內向本院補提理由書（均須按他造當事人之人數附繕本）。「切
勿逕送上級法院」。
中　　華　　民　　國　　111 　年　　11　　月　　18　　日
                                書記官　陳智仁
附錄所犯法條：
中華民國刑法第339條之4
犯第 339 條詐欺罪而有下列情形之一者，處 1 年以上 7 年以
下有期徒刑，得併科 1 百萬元以下罰金：
一、冒用政府機關或公務員名義犯之。
二、三人以上共同犯之。
三、以廣播電視、電子通訊、網際網路或其他媒體等傳播工具，
    對公眾散布而犯之。
前項之未遂犯罰之。
洗錢防制法第14條
有第二條各款所列洗錢行為者，處 7 年以下有期徒刑，併科新
臺幣 5 百萬元以下罰金。
前項之未遂犯罰之。
附表
編號 告訴人或被害人 詐欺方式 匯款時、地、金額 （新臺幣） 人頭帳戶 提領人 提領時、地、金額 犯罪分工  1 詹雅婷 詐欺集團成員於110年12月15日19時34分許，撥打電話向詹雅婷佯以重複扣款云云，致使詹雅婷因而陷於錯誤。 詹雅婷於110年12月16日0時33分許，在其新北市之居處，以網路匯款之方式，自其永豐銀行帳戶（000-00000000000000）匯款49,989元至右列金融帳戶。 張詠善之中華郵政帳戶（000-00000000000000） 曾郁慈 曾郁慈於110年12月16日0時39分40分許，在國立虎尾科技大學郵局，接續提領4萬元、1萬元得手（含左列匯款金額在內）。 ㈠曾郁慈提領左列贓款得手後，即交付予林誌緯收取，再由林誌緯交付予不詳詐欺集團成員。 ㈡林誌緯負責開車接送曾郁慈，並向曾郁慈收取詐欺贓款後，循線交付予不詳詐欺集團成員。